【裁判字號】    98,上易,1266
【裁判日期】    980827
【裁判案由】    竊盜等
【裁判全文】
臺灣高等法院臺中分院刑事判決        98年度上易字第1266號
上  訴  人
即  被  告  甲○○
上列上訴人因竊盜等案件，不服臺灣苗栗地方法院98年度易字第
272號，中華民國98年5月26日第一審判決（起訴案號：臺灣苗栗
地方法院檢察署98年度偵字第1003號），提起上訴，本院判決如
下：
    主  文
上訴駁回。
    事實及理由
一、本案經本院審理結果，認第一審判決認事用法及量刑均無不
    當，應予維持，並引用第一審判決書記載之事實、證據及理
    由（如附件）。
二、被告甲○○上訴意旨略以：被告係因與將遷居案發地點之友
    人合資做生意，後該友人避不見面，故而前往該處尋人，經
    多次叫門未獲回應，復見門未上鎖，乃逕自入內於各房梭尋
    ，其入內係為尋人，並未行竊云云。惟查，被告於警詢時自
    陳：「（用何方式潛入該住處？與何人共同行竊？）有到該
    住處一樓喊（有沒有人在）三、四次沒有人回應，因該住戶
    一樓大門沒關，因此就直接從大門侵入，當時是我一個人侵
    入該住戶準備行竊。（你在作案前有無觀察、在何處？何時
    起意行竊？）沒有事前觀察，當時是臨時起意入內準備行竊
    」、於原審陳稱：「（你進去被害人的房間內是否有動手去
    偷、翻找東西？）沒有。（你進去只看看就走了嗎？）是。
    我是有意思要偷，但是我看到裡面有被偷過，且我被郵差嚇
    到，所以我就走了。（依卷附的照片來看，並不是你所述房
    間被翻遍很凌亂的情形，東西擺放的位置也很正常。）我進
    去的時候看到郵差來，我以為是主人回來，嗣郵差離開後我
    也離開了」等語（偵卷第11頁、原審卷第30頁），綜其所述
    ，可知被告係見該住宅一樓大門未關上，乃臨時起意行竊，
    並以行竊之意思侵入該住宅，嗣因聽聞屋外車聲靠近，不敢
    久留，遂罷手離開，則其為行竊而侵入該住宅之事實，已堪
    認定，是被告上訴意旨改稱其係為尋人而進入該住宅云云，
    顯屬臨訟飾卸之詞，不足採信，其上訴為無理由，應予駁回
    。
三、據上論斷，應依刑事訴訟法第373條、第368條，判決如主文
    。
本案經檢察官乙○○到庭執行職務。
中    華    民    國    98    年    8    月    27     日
            刑事第一庭    審判長法  官  陳  紀  綱
                                法  官  張  智  雄
                                法  官  陳  欣  安
以上正本證明與原本無異。
不得上訴。
                                書記官  吳  姁  穗
中    華    民    國    98    年    8    月    27     日
附錄：
中華民國刑法第306條第1項
無故侵入他人住宅、建築物或附連圍繞之土地或船艦者，處一年
以下有期徒刑、拘役或三百元以下罰金。
中華民國刑法第320條第1項、第3項
意圖為自己或第三人不法之所有，而竊取他人之動產者，為竊盜
罪，處五 年以下有期徒刑、拘役或五百元以下罰金。
前二項之未遂犯罰之。


司法院資訊處製作；財團法人民間司法改革基金會備份。
